Minutes et répertoires du notaire Claude BENARD, 30 janvier 1717 - 26 juin 1742 (étude XXVIII)
Archives nationales
- Minutes de Claude BENARD, 30 janvier 1717 - 25 juin 1742; MC/ET/XXVIII/145 - MC/ET/XXVIII/275
  - Minutes. 1742, janvier - 1742, février, janvier 1742 - février 1742; MC/ET/XXVIII/273
    - Contrat de mariage d'Henri TICOT, gagne-denier, fils de Jean-François TICOT, maître Savetier, avec Anne DURIEU témoin, Michel-Leon Ticot, menuisier, père., 15 janvier 1742; MC/ET/XXVIII/273
    - Contrat d'apprentissage pour 6 ans de Jean Laurent Clement, fils de Gilles Clement, facteur d'orgues, rue Saint-Paul, et de Marguerite Lanisien ou Lanisier, passé avec Louis Bessart, maître luthier, facteur d'orgues, rue des Trois Canettes en la Cité, paroisse Saint-Christophe., 16 janvier-19 janvier 1742; MC/ET/XXVIII/273
      À la suite: ratification par Paul Villar et Pierre Louvet, maîtres luthiers, facteurs d'orgues, jurés en charge de leur communauté, 19 janvier 1742.
      Musique XVIIIe siècle, par Madeleine Jurgens, Mireille Rambaud, Valérie Brousselle, 1963, 1984-1996 (fichier papier entièrement dématérialisé; voir contexte dans le Plan d’orientation général - Notaires de Paris, guides thématiques du Minutier).
      Date de révision: 2014 (N. Jourdain)
      facteur d'instruments de musique; musicien; facteur d'instruments de musique; contrat d'apprentissage; ratification; Clement, Jean-Laurent; Clement, Gilles; Lanisien, Marguerite; Bessart, Louis; Lanisier, Marguerite; Villar, Paul; Louvet, Pierre; Saint-Paul (rue); Trois-Canettes (rue des); Saint-Christophe (paroisse)
    - Bossard (Louis) maçon rue de Reuilly § Vente, 17 janvier 1742; MC/ET/XXVIII/273
    - Jean-Jacques Duval, menuisier, grande rue du Faubourg Saint Antoine, certifie le décès de Françoise Reymond, femme de Nicolas Legrand, major., 21 janvier 1742; MC/ET/XXVIII/273
      menuisier; certificat; déclaration; Duval, Jean Jacques; Faubourg-Saint-Antoine (rue du); Reymond, Françoise; Legrand, Nicolas
    - Guillemot (Liebon) maçon grande rue du fg. Saint Antoine § Certificat aux dires de .., 21 janvier 1742; MC/ET/XXVIII/273
      Guillemot, Liebon
    - Garrier (François) maître graveur rue Saint Nicolas § Mariage de la fille de -, 22 janvier 1742; MC/ET/XXVIII/273
      contrat de mariage; Garrier, François
    - Quittance en avancement d'hoirie par Marie-Louise HOUDART, rue Saint-Bernard, fg. Saint-Antoine, de 900 livres remises par Marie Le HAYE, sa mère, veuve de Pierre HOUDART, menuisier 1742, 4 février; constitution de rente au profit de Marie La Haye, veuve de Pierre Houdart, menuisier, rue Saint-Bernard, 24 janvier 1742; MC/ET/XXVIII/273
      quittance; constitution de rente
    - Thomas (Pierre) maçon à Paris § abandonnement de la veuve de .., 25 janvier 1742; MC/ET/XXVIII/273
      Thomas, Pierre
    - Durmar (Louis) serrurier rue Basfroid § renonciation, 30 janvier 1742; MC/ET/XXVIII/273
      Durmar, Louis
    - Contrat de mariage de Jacques Armand, fils de Pierre Armand, menuisier et de Marie Fromageau, rue de Lappe, avec Marie-Madeleine Moisson., 2 février 1742; MC/ET/XXVIII/273
      menuisier; contrat de mariage; Armand, Jacques; Armand, Pierre; Fromageau, Marie; Lappe (rue de); Moisson, Marie-Madeleine
    - Bega (Charles) maçon rue de Charonne § bail, 2 février 1742; MC/ET/XXVIII/273
      bail; Bega, Charles
    - Contrat de mariage de Joseph TERRENNE compagnon menuisier, rue de Charenton et Marie-Anne Auger, 2 février 1742; MC/ET/XXVIII/273
    - Decaux (Sebastien) maître serrurier rue des Gravilliers § Marché, 3 février 1742; MC/ET/XXVIII/273
      marché; Decaux, Sebastien
    - Bail accordé par François Bal, sieur du Val, peintre de l'Académie de Saint-Luc, rue de Bourbon le château, faubourg Saint-Germain, paroisse Saint-Sulpice., 8 février 1742; MC/ET/XXVIII/273
      bail; Bal, François; peintre; Bourbon-le-Château (rue de)
    - Lottin (Martin) maître serrurier fg. Saint Antoine § Inventaire après décès de la veuve de .., 10 février 1742; MC/ET/XXVIII/273
    - Contrat d' apprentissage pour 6 ans entre Charles Le Jeune, maître tonnelier, et Louis Claude Bremier, maître et marchand tapissier, rue du Roi de Sicile, au profit de Charles Nicolas Le Jeune, âgé de 17 ans, fils de Charles. Logé et nourri par son maître moyennant 300 livres., 14 février 1742; MC/ET/XXVIII/273
      contrat d'apprentissage; Lejeune, Charles; tonnelier; tapissier; commerçant; Roi-de-Sicile (rue du); Lejeune, Charles Nicolas; Bremier, Louis Claude
    - Certificat du décès de Marguerite MOREL, veuve de Jean Roblot et en premières noces à Jean BOINEAU maître tourneur à Paris, 17 février 1742; MC/ET/XXVIII/273
    - Inventaire après décès de Pierre Antoine LA SELLE, compagnon menuisier, 19 février 1742; MC/ET/XXVIII/273
  - Minutes. 1742, mars - 1742, avril, mars 1742 - avril 1742; MC/ET/XXVIII/274
    - Inventaire après décès de Nicole Martinet, femme de Lemon MORIN, menuisier à Paris grande rue du faubourg Saint-Antoine en présence de Gabriel MARATER, rue Saint-Antoine paroisse Saint-Paul et de Louis-Bonaventure PIEGARD, rue Saint-Bernard, tous 2 maîtres menuisiers; 4 établis, outils;; 1 armoire de bois de chêne non ferrée;; 1 buffet de bois de chêne, 1 buffet non fini douze planches de bois de sapin de Lorraine d'autres en chêne;; 1 bas d'armoire, 1 garde-manger en sapin contrat de mariage chez Bernard, 25-11-1730, 25 novembre 1730 - 17 avril 1742; MC/ET/XXVIII/274
    - Vente de la moitié d'une maison par Charles-Etienne HALLOT, maître maçon, à Jean-Baptiste PHELIPPEAUX, maître peintre doreur, rue et paroisse Saint-Paul., 2 mars 1742; MC/ET/XXVIII/274
    - PHELIPPEAUX (Jean Baptiste), Maître peintre, doreur Rue Saint Paul § Vente., 2 mars 1742; MC/ET/XXVIII/274
      acte de vente; Phelippeaux, J. Baptiste
    - HALLOT (Charles Estienne) Maître maçon entrepreneur de bâtiments Rue des Petits Carreaux § vente., 2 mars 1742; MC/ET/XXVIII/274
      acte de vente; Hallot, Charles Estienne
    - DURIN (César) Maçon Rue de Montreuil § Vente par .., 7 mars 1742; MC/ET/XXVIII/274
    - Transport de droits successifs par Louise Eloy femme de François PIN, vernisseur et veuve de Jean Baptiste MAILLART, vernisseur, en faveur des ayant-droit de ce dernier., 8 mars 1742; MC/ET/XXVIII/274
    - JAMIN (Jean) Lapidaire Rue Sainte-Marguerite § Obligation rapportée .., 13 mars 1742; MC/ET/XXVIII/274
      obligation; Jamin, Jean
    - Constitution de rente annuelle de 54 livres par Charles Merigot, maître Boutonnier qui reçoit 1 capital de 1080 livres de Pierre MERIGOT, maître menuisier, son frère rue Charlot au Mercier, paroisse Saint-Nicolas des Champs, 22 mars 1742; MC/ET/XXVIII/274
    - Inventaire de Brigitte Perichard, en présence de Jacques PERICHARD maître doreur à Paris, rue de la Haute Vannerie, paroisse Saint-Médéric., 23 mars 1742; MC/ET/XXVIII/274
    - PERICHARD (Jacques) Maître doreur Rue de la Haute Vannerie § Inventaire après décès de la sœur de .., 23 mars 1742; MC/ET/XXVIII/274
      inventaire; Perichard, Jacques
    - PRIEUR (Jean-Pierre) Maître maçon et entrepreneur des bâtiments Rue Saint-Antoine; même date § Convention ..; Devis et marché de maçonnerie de .. passé par .. 2 actes, 27 mars 1742; MC/ET/XXVIII/274
      devis; marché; Prieur, Jean-Pierre
    - Institution d'1 rente annuelle de 62 4 s. par Jacques-Louis DIENARD, menuisier rue de Charonne au profit de sa mère Nicole Hautemeulle, veuve de Jacques, Dienard, moyennant 1 capital de 124 livres., 5 avril 1742; MC/ET/XXVIII/274
    - DIENARD (Jacques Louis) menuisier Rue de Charonne § Constitution .., 5 avril 1742; MC/ET/XXVIII/274
      constitution de rente; Dienard, Jacques Louis
    - Vente pour 5237 livres par Jacques GARNIER, maître peintre à Paris, rue de Charenton à son fils Jean-Baptiste-Gabriel GARNIER, peintre de meubles de magasin. Toilettes, encoignures, tablettes, cabarets, le tout de bois en partage vernis, pieds sculptés avec leurs dessins de marbre, bordures, planches, pots à vernys, couleur, etc. tel que contenu s/ 1 état peint: 1 toilette verny, 27 toilettes en bois, sept cabarets pied verny à tiron, quatre chaises de commodité de noyer, 1 commode du bois de palissandre, de bordures, tables, le tout verni., 7 avril 1742; MC/ET/XXVIII/274
      partage; acte de vente
    - Garnier (Jacques), maître peintre, rue de Charenton § Vente mobilière .., 7 avril 1742; MC/ET/XXVIII/274
      acte de vente; Garnier, Jacques
    - Gabriel (Jean-Baptiste), peintre, rue de Charenton § Vente mobilière .., 7 avril 1742; MC/ET/XXVIII/274
      acte de vente; Gabriel, Jean-Baptiste
    - Contrat de mariage d'Antoine FELUT, chaudronnier et de Madeleine-Charlotte Tonniez, veuve de Pierre-Antoine LASELLE, compagnon menuisier., 7 avril 1742; MC/ET/XXVIII/274
    - Bail pour 9 ans par Nicolas de Louvemont, charron, grande rue du faubourg Saint-Antoine, Joseph DELIARD, maître menuisier et marchand de bois et François-Gabrielle Fremont qui demeure déjà dans la maison, de 3 salles, un chantier à bois, et 1 chambre au deuxième étage, cave, à l'enseigne de la Devise royale, vis à vis les enfants trouvés, moyennant 200 l. par an., 9 avril 1742; MC/ET/XXVIII/274
    - DELLIARD (Joseph) Maître menuisier grde rue faubourg Saint-Antoine § Bail., 9 avril 1742; MC/ET/XXVIII/274
      bail; Delliard, Joseph
    - Michel TRUMEAU (signe TRUMAUT), maître menuisier, rue de Charenton assiste au contrat de mariage en qualité de tuteur de sa nièce Marie-Françoise BON qui épouse Antoine Chappelote, voiturier par terre, demeurant chez M. Perrelle, marchand de bois, rue de Charenton., 13 avril 1742; MC/ET/XXVIII/274
    - Trumeau (Michel), maître menuisier, rue de Charenton. § Mariage de la nièce de .., 13 avril 1742; MC/ET/XXVIII/274
      contrat de mariage; Trumeau, Michel
    - Antoine DEPONTY, peintre, rue de la Verrerie, paroisse Saint-Mery, assisté à l'inventaire après décès de Jacques Raymond, chaudronnier, rue de Charonne., 14 avril 1742; MC/ET/XXVIII/274
    - Deponty (Antoine), peintre, rue de la Verrerie § Inventaire après décès de Raymond (Jacques), 14 avril 1742; MC/ET/XXVIII/274
      inventaire après décès; Deponty, Antoine
    - Acceptation de congé de locataire par Louis-Nicolas Gillet, horloger, rue et paroisse Sainte-Marguerite, que lui a donné Denis Bondet, maître cloutier., 16 avril 1742; MC/ET/XXVIII/274
      accord; Sainte-Marguerite (rue); Gillet, Louis-Nicolas; Bondet, Denis; horloger
    - GILLES (Louis Nicolas) Horloger faubourg Saint Antoine § acceptation de congé .., 16 avril 1742; MC/ET/XXVIII/274
      Gilles, Louis Nicolas
    - Contrat de mariage de Joseph Mutrel, maître tailleur d'habits et de Marie-Louise Regnault, fille de Louis Regnault, horloger à Paris et de Marie Ricard, rue de Lappe., 17 avril 1742; MC/ET/XXVIII/274
      contrat de mariage; Lappe (rue de); Mutrel, Joseph; Regnault, Marie-Louise; Regnault, Louis; Ricard, Marie; tailleur d'habits; horloger
    - Morin (Edmond), menuisier, grande rue du Faubourg Saint-Antoine § Inventaire après décès de la femme de .., 17 avril 1742; MC/ET/XXVIII/274
      inventaire après décès; Morin, Edmond
    - REGNAULT (Louis) Horloger Rue de Lappe § Mariage .., 17 avril 1742; MC/ET/XXVIII/274
      contrat de mariage; Regnault, Louis
    - Constitution d'1 rente annuelle de 10 livres par Claude Landry, appareilleur de bâtiments et Marie-Claude Leroy au profit d'Antoine LEMOYNE, compagnon menuisier et Jeanne TONDIER, produisent 1 capital de 200 livres (rue de Pont au choux, paroisse Saint-Gervais)., 19 avril 1742; MC/ET/XXVIII/274
    - Contrat de mariage de Jacques-Louis DIENERT, menuisier, rue de Charonne avec Marie-Louise HEREL Témoin Charles LALANDE, menuisier, beau père de la future épouse, 22 avril 1742; MC/ET/XXVIII/274
    - Jean Gillot, maître menuisier est témoin au contrat de mariage de Michel Grebouval, ouvrier en bas au métier; son beau frère, avec Elisabeth JUBERT, 24 avril 1742; MC/ET/XXVIII/274
    - Transport de rente par Nicolas MORNAY, marchand lapidaire à Théodore - Simon RECONSEILLE, marchand orfèvre., 30 avril 1742; MC/ET/XXVIII/274
    - NORNAY (Nicolas) Mad Lajedane Rue Saint Louis § Transport de Rente .., 30 avril 1742; MC/ET/XXVIII/274
      transport de droits; Mornay, Nicolas
  - Minutes. 1742, 1er mai - 1742, 25 juin, 1er mai 1742 - 25 juin 1742; MC/ET/XXVIII/275
    - BEURET (Jean Nicolas) Ebéniste Rue du faubourg Sainte-Marguerite § Mariage du fils de .., 26 novembre 1736; MC/ET/XXVIII/275
      contrat de mariage; Beuret, Jean Nicolas
    - Obligation de 800 livres par Guillaume Couvreux, maître tallandier, rue Traversière envers François-Jérôme NOIRET, maître sculpteur à Paris, rue de Boucherat, paroisse Saint-Nicolas des Champs., 1er mai 1742; MC/ET/XXVIII/275
    - NOIRET (François Jerome) Maître sculpteur Rue de Boucherat § Obligation .., 1er mai 1742; MC/ET/XXVIII/275
      obligation; Noiret, François Jerome
    - Contrat d'apprentissage de la fille du peintre feu Pierre Fouquet chez Marie-Geneviève Fouquet, maîtresse couturière., 2 mai 1742; MC/ET/XXVIII/275
    - Fouquet (Pierre), peintre, rue Saint-Antoine § Mise en apprentissage de la fille de .., 2 mai 1742; MC/ET/XXVIII/275
      contrat d'apprentissage; Fouquet, Pierre
    - Transport de rente de 40 livres par Nicolas Mornay marchand lapidaire rue Saint-Louis, paroisse Saint-Barthélemy à Theodore-Simon RECONSEILLE, marchand orfèvre, rue des 2 Boules, paroisse Saint-Germain-l'Auxerrois, avec crédit de 800 £. versé., 17 mai 1742; MC/ET/XXVIII/275
    - Reconseille (Théodore Simon), maître orfèvre, rue des Deux Boules § Transport de rente .., 17 mai 1742; MC/ET/XXVIII/275
      transport de droits; Reconseille, Théodore Simon
    - MORNAY (Nicolas) maître Lapidaire Rue Saint-Louis § Transport de rente .., 17 mai 1742; MC/ET/XXVIII/275
    - DEGONDE (Jean) Maçon Rue Saint-Paul § Liquidation .., 20 mai 1742; MC/ET/XXVIII/275
      Degonde, Jean
    - RICHARD (Charles) Maître Cartier Rue Saint-Louis au Marais § obligation .., 21 mai 1742; MC/ET/XXVIII/275
      obligation; Richard, Charles
    - François GORLIER, maître fondeur, rue Contre Escape, faubourg S/t/-Antoine, a déposé le testament olographe de Louis De Vraigne, économe de Sainte-Pelagie., 25 mai 1742; MC/ET/XXVIII/275
    - CORLIER (François) Fondeur faubourg Saint Audonie § Testament de .., 25 mai 1742; MC/ET/XXVIII/275
      testament; Corlier, François
    - DELAMOTTE (René) tapissier du duc de Villeroy Hôtel de Villeroy § Obligation., 28 mai 1742; MC/ET/XXVIII/275
      obligation; Delamotte, René
    - Testament d'Anne Françoise LANGUILLAT, femme de Gilles MOREAU menuisier, grande Rue du Faubourg-S/t/-Antoine, en faveur notamment de 2 enfants jumeaux Thomas MOREAU, menuisier en ébènne et Anne-Françoise MOREAU, 2 juin 1742; MC/ET/XXVIII/275
    - Moreau (Gilles), menuisier, grande rue du Faubourg Saint-Antoine § Testament .., 2 juin 1742; MC/ET/XXVIII/275
    - POTTIER (Hubert) lapidaire; Enclos du Temple § Quittance de dot .., 2 juin 1742; MC/ET/XXVIII/275
      quittance; Pottier, Hubert
    - Titre nouvel de rente en faveur de Charles-Joachim RANFIN, Maître menuisier à Paris et Marie-Madeleine Barisson; rue de la Coutellerie, paroisse Saint-Jean-en-Grève (2 actes), 3 juin 1742; MC/ET/XXVIII/275
    - Décharge et arrangement entre héritiers: Charles-Vincent PORTIER, menuisier, grande rue du Faubourg Saint-Antoine - Pierre Portier, menuisier à Coulommiers Charles-Thomas PORTIER, Maître menuisier, rue Froidmanteau, paroisse Saint-Germain-l'Auxerrois,. .., 4 juin 1742; MC/ET/XXVIII/275
    - Porlier (Charles Vincent), menuisier, grande rue Faubourg Saint-Antoine § Décharge, 4 juin 1742; MC/ET/XXVIII/275
      décharge; Porlier, Charles Vincent
    - Porlier (Charles Thomas), maître menuisier, rue Froidmanteau § Décharge .., 4 juin 1742; MC/ET/XXVIII/275
      décharge; Porlier, Charles Thomas
    - BAILLY (Toussaint) maçon Charenton § Devis et marché de maçonnerie, 4 juin 1742; MC/ET/XXVIII/275
      devis; marché; Bailly, Toussaint
    - Quittance de 1036 livres, remises par Nicolas Falaize, horloger à Paris, en faveur de ses petits enfants, à Anne-Elisabeth Huguenin, veuve de Nicolas Falaize, compagnon horloger, rue de la Vieille Draperie, paroisse Sainte-Croix en la Cité, mère de Jean-Baptiste et Nicolas-Jean Falaize, mineurs, et à Charles-Antoine Michon, aussi horloger à Paris, enclos Saint-Germain-des-Prés, paroisse Saint-Symphorien, veuf de Jeanne-Catherine Falaize, et père de Claude-Nicolas, Marie-Jeanne et Guillaume-Simon Michon., 7 juin 1742; MC/ET/XXVIII/275
      quittance; Vieille-Draperie (rue de la); Falaize, Nicolas; Huguenin, Anne-Elisabeth; Falaize (veuve); Falaize, Nicolas; Falaize, Jean-Baptiste; Falaize, Nicolas-Jean; Michon, Charles-Antoine; Falaize, Jeanne-Catherine; Michon, Guillaume-Simon; Michon, Marie-Jeanne; Michon, Claude-Nicolas; horloger; horloger; horloger
    - DESMOULINS (Jean) Maître maçon Rue du Faubourg Saint-Antoine § Compte et obligation .., 18 juin 1742; MC/ET/XXVIII/275
      obligation; Desmoulins, Jean
    - OLIVIER (Jacques) Maçon Rue de Montreuil § Obligation rapportée, 25 juin 1742; MC/ET/XXVIII/275
      obligation; Olivier, Jacques
    - MARIE (Charles) Maçon Rue de faubourg Saint-Antoine § Obligation rapportée., 25 juin 1742; MC/ET/XXVIII/275
      obligation; Marie, Charles
- Répertoire(s) de Claude BENARD, 30 janvier 1717 - 26 juin 1742; MC/RE/XXVIII/2 - MC/RE/XXVIII/5
  - Répertoire. 1717, 30 janvier - 1719, 30 janvier 1717 - 1719; MC/RE/XXVIII/2
    Informations concernant le classement et la cotation:
    Le niveau inférieur de description, quand il existe, correspond aux mentions d'actes contenues dans le répertoire. Parmi celles-ci, certaines peuvent y être décrites, de manière plus ou moins détaillée. Pour consulter l'acte proprement dit, il convient de rechercher la cote au niveau des articles (registre ou liasse) des minutes du notaire (cote de type 'MC/ET').
  - Répertoire. 1720, 1er janvier - 1726, 1er janvier 1720 - 1726; MC/RE/XXVIII/3
  - Répertoire. 1727, 2 janvier - 1735, 2 janvier 1727 - 1735; MC/RE/XXVIII/4
  - Répertoire. 1740, 2 janvier - 1742, 26 juin, 2 janvier 1740 - 26 juin 1742; MC/RE/XXVIII/5